【裁判字號】    98,易,3195
【裁判日期】    981015
【裁判案由】    竊盜
【裁判全文】
臺灣臺中地方法院刑事判決              98年度易字第3195號
公  訴  人  臺灣臺中地方法院檢察署檢察官
被      告  丙○○
                    （
上列被告因竊盜案件，經檢察官提起公訴（98年度偵字第21635
號），本院判決如下：
    主    文
丙○○犯毀壞門扇竊盜罪，累犯，處有期徒刑柒月；又犯毀壞安
全設備竊盜罪，累犯，處有期徒刑柒月；又犯毀壞門扇竊盜罪，
累犯，處有期徒刑柒月。應執行有期徒刑壹年陸月，並於刑之執
行前，令入勞動場所強制工作參年。
    事  實
一、丙○○前曾犯附表所示之竊盜犯罪前科，有犯罪之習慣，其
    中附表編號八所犯之竊盜罪，其有期徒刑部分，於民國97年
    1月7日縮短刑期假釋出監，97年4月26日假釋期滿未經撤銷
    ，其未執行之刑，以已執行論。竟仍分別基於意圖為自己不
    法所有之犯意，陸續為下列竊盜行為：
（一）98年6月11日6時許，在臺中市○區○○里○○路127號丁○○經營之「橋頭鞋店」，以雙手強推鐵捲門之方式，破
      壞鐵捲門後侵入屋內（無故侵入他人建築物部分未據告訴
      ），竊取丁○○所有皮帶73條、皮鞋81雙等物品，得手後
      據為己有，並以新臺幣（下同）2,000元之價格，販售獲
      利。
（二）98年6月14日6時許，在臺中市○區○○路376號甲○○經
      營之檳榔攤，毀壞檳榔攤上窗戶玻璃後，進入檳榔攤內（
      無故侵入他建築物部分未據告訴），竊取香菸6包，得手
      後據為己有。
（三）98年6月25日7時許，在臺中市○區○○路156號戊○○經
      營之「上海顧家飯店」，以破壞門扇上玻璃之方式，進入
      屋內（無故侵入他人建築物部分未據告訴），竊取櫃檯抽
      屜內約1,000元之零錢，得手後據為己有。
二、嗣因員警接獲報案，至上開地點採獲指紋跡證，並送內政部
    警政署刑事警察局比對，結果與丙○○之指紋相符，經員警
    拘提丙○○到案後查悉上情。
三、案經臺中市警察局第二分局報告臺灣臺中地方法院檢察署檢
    察官偵查起訴。
    理    由
一、訊據被告丙○○對於上開3次竊盜犯行坦承不諱，核與被害
    人丁○○、甲○○、戊○○於警訊所述相符，並有內政部警
    政署刑事警察局鑑驗書、臺中市警察局第二分局現場勘察報
    告各3份、刑事案件證物採驗紀錄表2份、3處被竊現場照片
    共計50張等在卷足資佐證，事證明確，被告犯行洵堪認定。
二、按鐵捲門及門扇上之玻璃均屬門扇，而窗戶上之玻璃則具有
    防閑效用，為安全設備。是核被告丙○○所為竊取丁○○、
    戊○○財物部分，均係犯刑法第321條第1項第2款之毀壞門
    扇竊盜罪；而所為竊取甲○○財物部分則係犯同條項款之毀
    壞安全設備竊盜罪。又被告所犯上開3次竊盜犯行，時間不
    同、地點不一，侵害不同被害人個別法益，均應分論併罰。
    再被告前因竊盜案件，經本院以91年度易字第2952號判處有
    期徒刑2年，並宣告強制工作3年確定，其有期徒刑部分，於
    97 年1月7日縮短刑期假釋出監，97年4月26日假釋期滿未經
    撤銷，此有臺灣高等法院被告前案紀錄表1紙在卷可稽，其
    未執行之刑，以已執行論，其於受徒刑之執行完畢後，5年
    以內故意再犯本件有期徒刑以上之數罪，均為累犯，皆應依
    刑法第47條第1項規定加重其刑。爰審酌被告前已有如附表
    所示多次財產犯罪之不良素行，屢次再犯；而其年富力壯，
    竟不思以正途獲取財物，圖以竊盜滿足自己之慾望，又以破
    壞門扇、安全設備之方式，侵入他人營業處所竊盜，造成被
    害人財物損失，及其國小肄業，教育程度不高，且於警訊之
    初，尚未全然坦承犯罪，犯後態度並非自始良好等一切情狀
    ，各量處如主文所示之刑，並定其應執行之刑。末查被告有
    如附表所示之竊盜犯前科，此有灣高等法院被告前案紀錄表
    1 紙附卷可查，前案甫執行完畢，即又犯案，屢犯不改，顯
    見被告有犯竊盜罪之習慣，應依竊盜犯贓物犯保安處分條例
    第3條第1項規定宣告令入勞動處所強制工作，並於刑之執行
    前為之，其期間為3年。
據上論斷，應依刑事訴訟法第299條第1項前段，刑法第321條第1
項第2款、第47條第1項、第51條第5款，竊盜犯贓物犯保安處分
條例第3條第1項、第4條、第5條第1項前段，判決如主文。
本案經檢察官乙○○到庭執行職務
中    華    民    國    98    年    10    月    15    日
                  刑事第八庭    法  官  劉國賓
以上正本證明與原本無異。
如不服本判決應於收受判決後10日內向本院提出上訴書狀，並應
敘述具體理由；其未敘述上訴理由者，應於上訴期間屆滿後20日
內向本院補提理由書（均須按他造當事人之人數附繕本）「切勿
逕送上級法院」。
                                書記官  張隆成
中    華    民    國    98    年    10    月    15    日
附表：
┌──┬─────────┬────┬───┐
│編號│確定判決法院及案號│所處刑度│備註  │
├──┼─────────┼────┼───┤
│一  │臺灣彰化地方法院75│有期徒刑│      │
│    │年度易字第531號   │三月    │      │
│    │                  │        │      │
├──┼─────────┼────┼───┤
│二  │臺灣高等法院臺中分│有期徒刑│      │
│    │院75年度上訴字第  │六月    │      │
│    │1599號            │        │      │
├──┼─────────┼────┼───┤
│三  │臺灣臺中地方法院80│有期徒刑│      │
│    │年度易字第580號   │四月減為│      │
│    │                  │有期徒刑│      │
│    │                  │二月    │      │
├──┼─────────┼────┼───┤
│四  │臺灣台中地方法院80│有期徒刑│      │
│    │年度訴字第973號   │七月    │      │
│    │                  │        │      │
├──┼─────────┼────┼───┤
│五  │臺灣高等法院臺中分│有期徒刑│並宣告│
│    │院81年度上訴字第  │二年六月│強制工│
│    │1111號            │        │作    │
├──┼─────────┼────┼───┤
│六  │臺灣臺中地方法院85│有期徒刑│      │
│    │年度易字第4060號  │一年六月│      │
├──┼─────────┼────┼───┤
│七  │臺灣臺中地方法院88│有期徒刑│      │
│    │年度易字第2951號  │四月    │      │
├──┼─────────┼────┼───┤
│八  │臺灣臺中地方法院91│有期徒刑│並宣告│
│    │年度易字第2952號  │二年    │強制工│
│    │（因撤回上訴確定）│        │作    │
└──┴─────────┴────┴───┘
中華民國刑法第321條
（加重竊盜罪）
犯竊盜罪而有左列情形之一者，處 6 月以上、 5 年以下有期徒
刑：
一、於夜間侵入住宅或有人居住之建築物、船艦或隱匿其內而犯
    之者。
二、毀越門扇、牆垣或其他安全設備而犯之者。
三、攜帶兇器而犯之者。
四、結夥三人以上而犯之者。
五、乘火災、水災或其他災害之際而犯之者。
六、在車站或埠頭而犯之者。
前項之未遂犯罰之。


司法院資訊處製作；財團法人民間司法改革基金會備份。
